臺灣桃園地方法院刑事判決　　　　　　　100年度訴字第583號
公　訴　人　臺灣桃園地方法院檢察署檢察官
被　　　告　鄧惟仁
選任辯護人　張百欣律師
　　　　　　陳志律師
上列被告因違反槍砲彈藥刀械管制條例案件，經檢察官提起公訴
（99年度偵字第20570 號），本院判決如下：
    主  文
鄧惟仁未經許可，持有空氣槍，處有期徒刑年貳月，併科罰金
新臺幣拾萬元，罰金如易服勞役，以新臺幣壹仟元折算壹日，扣
案具有殺傷力空氣槍壹枝（槍枝管制編號：桃鑑0000000000號，
含彈匣壹個）沒收；又未經許可，寄藏可發射子彈具有殺傷力之
改造手槍，處有期徒刑年陸月，併科罰金新臺幣拾伍萬元，罰
金如易服勞役，以新臺幣壹仟元折算壹日，扣案具有殺傷力仿BE
RETTA 廠M9型半自動手槍換裝土造金屬槍管而成之改造手槍（槍
枝管制編號：0000000000號，含彈匣個）沒收。應執行有期徒
刑伍年拾月，併科罰金新臺幣貳拾貳萬元，罰金如易服勞役，以
新臺幣壹仟元折算壹日，扣案具有殺傷力空氣槍壹枝（槍枝管制
編號：桃鑑0000000000號，含彈匣壹個）及具有殺傷力仿BERETT
A 廠M9型半自動手槍換裝土造金屬槍管而成之改造手槍（槍枝管
制編號：0000000000號，含彈匣個）均沒收。
    事  實
一、鄧惟仁明知具有殺傷力之空氣槍、可發射子彈具有殺傷力之
    改造手槍、具有殺傷力之非制式子彈，均係槍砲彈藥刀械管
    制條例管制槍、彈，未經許可，均不得持有、寄藏。竟鄧惟
    仁基於未經許可，寄藏可發射子彈具有殺傷力之改造手槍及
    具有殺傷力之非制式子彈之犯意，於96年間某日，受其友人
    某真實姓名年籍不詳綽號「小錢」男子之託，在桃園縣中壢
    市○○○街35之10號鄧維仁經營工廠內，受寄而將可發射子
    彈具有殺傷力仿BERETTA 廠M9型半自動手槍換裝土造金屬槍
    管而成之改造手槍1 枝（槍枝管制編號：0000000000號，含
    彈匣3 個）、由金屬彈殼組合直徑9.0 ±0.5MM 彈頭而成之
    非制式子彈16顆、由金屬彈殼組合直徑8.0 ±0.5MM 金屬彈
    頭而成之非制式子彈2 顆，藏放前揭工廠並當然持有之。復
    鄧惟仁基於未經許可，持有具有殺傷力之空氣槍犯意，於民
    國97年間某日，向某真實姓名年籍不詳之人，購入具有殺傷
    力之空氣槍1 枝（槍枝管制編號：桃鑑0000000000號，含彈
    匣1 個）而持有之，並仍將之置於前開工廠內。嗣於99年7
    月21日下午2 時30分許，經警持票至前開工廠搜索，扣得前
    開具有殺傷力之空氣槍1 枝（含彈匣1 個）、具有殺傷力改
    造手槍1 枝（含彈匣3 個）、具有殺傷力非制式子彈18顆等
    物，因此查悉上情。
二、案經桃園縣政府警察局移送臺灣桃園地方法院檢察署檢察官
    偵查起訴。
    理  由
一、按被告以外之人於審判外之言詞或書面陳述，除法律有規定
    者外，不得作為證據。惟被告以外之人於審判外之陳述，經
    當事人於審判程序同意作為證據，法院審酌該言詞陳述或書
    面陳述作成時之情況，認為適當者，亦得為證據。當事人、
    代理人或辯護人於法院調查證據時，知有第159 條第1 項不
    得為證據之情形，而未於言詞辯論終結前聲明異議者，視為
    有前項之同意，刑事訴訟法第159 條第1 項、第159 條之5
    第1 項、第2 項分別定有明文。查卷附據以認定被告犯罪事
    實有無之屬傳聞證據之證據能力，當事人及辯護人於本院審
    判中均同意作為證據，本院審酌各該證據查無有何違反法定
    程序取得之情形，亦無顯有不可信與不得作為證據等情，因
    認為適當，故均有證據能力，合先敘明。
二、訊據被告鄧惟仁固不否認其未經許可持有具殺傷力空氣槍及
    未經許可寄藏具有殺傷力子彈犯行，然矢口否認有何未經許
    可寄藏具有殺傷力改造手槍犯行，辯稱：「小錢」給我就是
    些零散的零件，他告訴我就是道具槍及裝飾彈，我沒有去組
    裝過，也不知道可以組裝成1 枝槍等語。被告選任辯護人為
    被告辯稱：被告被訴未經許可寄藏具有殺傷力改造手槍罪部
    分，應僅構成未經許可寄藏槍枝主要組成零件罪等語。經查
    ，前開犯罪事實，業據被告於本院審理時坦承其未經許可持
    有具有殺傷力空氣槍及寄藏具有殺傷力子彈部分犯行不諱，
    復扣案槍、彈及子彈半成品經送鑑定，結果認(1)送鑑空氣槍
    1 枝（槍枝管制編號：桃鑑0000000000號，附彈匣1 個），
    係氣體動力式槍枝，以小型高壓氣體鋼瓶內氣體為發射動力
    ，可發射直徑約6.0MM 之金屬彈丸，槍長約20公分，高約15
    公分，內襯金屬管，試射情形第1 顆單位面積動能為每平方
    公分27.94 焦耳、第2 顆單位面積動能為每平方公分27.94
    焦耳、第3 顆單位面積動能為每平方公分27.52 焦耳，具有
    殺傷力；(2)送鑑手槍1 枝（槍枝管制編號：0000000000號，
    含彈匣3 個），係改造手槍，由仿BERETTA 廠M9型半自動手
    槍製造之槍枝，換裝土造金屬槍管而成，經操作檢視，保險
    鈕一側脫落且欠缺抓子鉤，另槍枝扳機單動功能損壞，惟仍
    可以複動方式擊發，可供擊發功能正常，可供擊發適用子彈
    使用，具有殺傷力；(3)送鑑子彈36顆，其中13顆，均係非
    制式子彈，由金屬彈殼組合直徑9.0 ±0.5MM 金屬彈頭而成
    ，均經試射，8 顆可擊發，具殺傷力；5 顆無法擊發，不具
    殺傷力；13顆，均係非制式子彈，由金屬彈殼組合直徑9.
    0 ±0.5MM 金屬彈頭而成，彈底均具撞擊痕跡，均經試射，
    4 顆可擊發，具殺傷力；9 顆無法擊發，不具殺傷力；4
    顆，均係非制式子彈，由金屬彈殼組合直徑9.0 ±0.5MM 彈
    頭而成，均經試射，2 顆可擊發，具殺傷力；2 顆無法擊發
    ，不具殺傷力；3 顆，均係非制式子彈，由金屬彈殼組合
    直徑9.0 ±0.5MM 彈頭而成，彈底均具撞擊痕跡，均經試射
    ，2 顆可擊發，具殺傷力；1 顆無法擊發，不具殺傷力；
    3 顆，均係非制式子彈，由金屬彈殼組合直徑8.0 ±0.5MM
    金屬彈頭而成，均經試射，2 顆可擊發，具殺傷力；1 顆無
    法擊發，不具殺傷力；(4)送鑑子彈半成品73顆，其中49顆
    ，均係非制式子彈，由金屬彈殼組合直徑9.0 ±0.5MM 金屬
    彈頭而成，均經檢視，欠缺底火及火藥，不具殺傷力；17
    顆，認均係非制式子彈，由金屬彈殼組合直徑9.0 ±0.5MM
    金屬彈頭而成，均經實際試射，無法擊發，不具殺傷力；
    7 顆，均係非制式金屬彈殼之事實，有桃園縣政府警察局99
    年8 月27日桃警鑑字第0990021851號函、內政部警政署刑事
    警察局99年9 月28日刑鑑字第0990123576號函、100 年8 月
    2 日刑鑑字第1000097963號函、99年9 月28日刑鑑字第0990
    123525號函、100 年8 月26日刑鑑字第1000106133號函附之
    槍彈鑑定書、鑑定書，及桃園縣政府警察局搜索扣押筆錄、
    扣押物品目錄表、扣押物品照片、桃園縣政府警察局扣押物
    品清單各1 份在卷可證（偵查卷第70頁至第73頁、第92頁至
    第94頁，本院卷第40頁；偵查卷第88頁至第89頁，本院卷第
    58頁；偵查卷第23頁至第30頁、第36頁至第42頁、第82頁至
    第85頁、第118 頁），基此，扣案空氣槍1 枝（槍枝管制編
    號：桃鑑0000000000號）、仿BERETTA 廠M9型半自動手槍換
    裝土造金屬槍管而成之改造手槍1 枝（槍枝管制編號：0000
    000000號，含彈匣3 個）、由金屬彈殼組合直徑9.0 ±0.5M
    M 彈頭而成之非制式子彈16顆、由金屬彈殼組合直徑8.0 ±
    0.5MM 金屬彈頭而成之非制式子彈2 顆，均具殺傷力，洵堪
    認定。是以前開補強證據已足資擔保被告於本院審理中所為
    之任意性自白具有相當程度之真實性，而得確信被告前述自
    白之犯罪事實確屬真實，從而，依刑事訴訟法第156 條第1
    項及同條第2 項規定，自得依被告前述自白及該補強證據，
    認定被告確實於前開時、地所為未經許可持有具有殺傷力空
    氣槍及寄藏具有殺傷力子彈犯行。又被告聲請傳喚證人湯喬
    偉以明其所持具殺傷力空氣槍之來源自湯喬偉販賣俾邀減刑
    ，固證人湯喬偉於本院審理時自承確有販賣被告原廠空氣槍
    1 枝之事實（本院卷第69頁背面），然查被告於偵查時所稱
    購槍時間係於97年年底（偵查卷第245 頁），與證人湯喬偉
    證稱被告購槍時間係99年2 月27日（本院卷第67頁及該頁背
    面），並證人湯喬偉證稱有其庭呈之售後服務卡1 張為可參
    酌（本院卷第90頁），2 人所述顯有不符，自不足以實被告
    所稱該具殺傷力之空氣槍1 枝向湯喬偉購得之說，不無被告
    於97年底因自不明來源購得而持有該具殺傷力之空氣槍1 枝
    ，另有於99年間再向湯喬偉購得外觀相同而不具殺傷力之原
    廠空氣槍1 枝，被告所述無非係因記憶錯誤所致之可能。況
    依證人湯喬偉於本院審理時證稱：（扣案）這把玩具槍型號
    WG306 ，它原廠初速大概16至17焦耳，如果是我店內販售出
    去都有個服務卡，還有防拆的易碎貼紙，貼在握把後面，如
    果客人有拆過我們就不做保固，客人跟我買空氣槍，我都會
    留些資料，因為怕日後有爭議的話可以用，我從95年3 月24
    日開始經營販賣空氣槍，扣案空氣槍跟我所謂原廠槍枝外觀
    沒有差別，外觀是一模一樣，「（你再看一下這把槍枝的槍
    管是你們店裡面所販售的嗎？）我們正常的話在槍枝握把，
    也就是手的虎口的位置會貼有易碎貼紙」，這種槍是在新北
    市的工廠製造，我們店裡大概在98年開始賣這種槍，到現在
    還在賣，現在這把槍是沒有易碎貼紙，這個保固卡是可以證
    明我有賣槍給這個客人，因為（扣案）這支槍沒有（易碎貼
    紙）編號，所以沒有辦法證明是我們賣的，我確定有賣槍給
    被告，但不確定是不是這支，如果是的話，上面會有易碎貼
    紙，這把槍有保固的話店裡是賣5,500 元，鄧惟仁只有跟我
    買過這枝槍，他也沒有常常拿槍去給我維修，這把槍的故障
    率並不高…我們售後服務卡是1 式2 份，所以我手上有1 份
    ，我所庭呈的售後服務卡記載這張卡是買受人持有聯，是因
    為這張售後服務卡有2 聯，1 聯是店家持有，1 聯是客人持
    有，通常我們都是撕開就會給客人1 份…如果槍枝要送回去
    給我維修，也需要提示售後服務卡給我看，但鄧惟仁並沒有
    拿這把槍回去給我維修過，易碎貼紙是我們店家貼的，306
    這枝槍來是沒有任何編號，只有靠易碎貼紙才有辦法證明這
    枝槍是我販售的，向我買槍的客戶把槍拿回去給我維修，我
    會把易碎貼紙撕開後，再貼回去，因為客戶還要拿服務卡回
    來，我們維修的話後面還要填資料…我們易碎貼紙是像手機
    的易碎貼紙，那只要手輕輕刮掉的就沒了，可以全部刮掉，
    客人在使用過程當中，如果有需要自己拆解槍枝，分離槍身
    的話，會動到易碎貼紙，如果只拆槍管、彈簧則不用，要拆
    到氣室，會將易碎貼紙撕掉…等語（本院卷第66頁背面至第
    77頁背面），依其所述，扣案之空氣槍槍把部分並無原應貼
    附之易碎貼紙，且其無該槍經被告持往維修之紀錄，並有本
    院拍攝槍枝握把外觀及拆解槍管照片3 張在卷可證（本院卷
    第91頁至第93頁），考以湯喬偉以從事不具殺傷力之玩具槍
    販售為業，來店客人購槍復自行稍予加裝、拆卸零件將之改
    裝製造為有殺傷力之槍枝甚易，來日遭查獲後滋生法律糾紛
    是有可能，為可想見之事，從而招惹官非，或有涉犯槍砲彈
    藥刀械管制條例之虞，是以依湯喬偉所稱留取來店客人人別
    資料，並在販售之玩具槍槍把貼附易碎貼紙之情，實為販售
    玩具槍店家保護一己權益並劃分人我責任之作法，要屬合情
    合理，查該槍既未見有經貼附易碎貼紙，亦無經被告持往修
    繕之紀錄，準此，堪認被告所持之該具有殺傷力之空氣槍另
    有他故，非自湯喬偉購得，難認被告有供出所持具殺傷力空
    氣槍枝來源之減刑事由，在此指明。至被告未經許可寄藏有
    殺傷力改造手槍犯行部分，被告及選任辯護人固以前開情詞
    為辯，然查被告遭扣獲之如扣押物品清單編號6 所示各該物
    件，客觀上既可組成具殺傷力之改造手槍1 枝，已經內政部
    警政署刑事警察局鑑定結果如前，再經本院函詢內政部警政
    署刑事警察局經函覆稱：本案槍枝（槍枝管制編號：000000
    0000號），前經本局鑑定結果略以「另槍枝扳機單動功能損
    壞，惟仍可以複動方式擊發」，其槍枝之複動方式（即持續
    扣押扳機，連動擊鎚向後至一定位置後，再向前打擊之動作
    ）擊發功能仍正常，可供擊發適用子彈用，認具殺傷力無誤
    ；另「保險鈕一側脫落且欠缺抓子鉤」均與槍枝之擊發功能
    無涉，不影響槍枝殺傷力之鑑判等語，有內政部警政署刑事
    警察局100 年9 月6 日刑鑑字第100016008 號函在卷可證（
    本院卷第59頁），是確具殺傷力，考以被告於警詢及偵查時
    供稱：「（警方所查扣之編號8 彈簧1 批、編號9 小型砂輪
    機1 臺、編號12槍枝零件1 批、編號14改造工具1 批、編號
    27小型手持砂輪機1 臺、編號28焊槍1 枝、編號29砂紙5 張
    、及1 樓廠區內查獲編號30鑽孔機1 臺、編號31砂輪機1 臺
    等工具1 批，有何用途？）編號8 、編號9 、編號27 、 編
    號28、編號29是我玩遙控車及直升機修理用的，編號12是我
    玩電動槍換下來的，編號14及編號30與編號31是我工作上維
    修鍋爐零件用的」，我有幫客戶維修鍋爐，因為鍋爐從西德
    進口，使用原廠零件很貴，我會從臺灣找零件做小幅度修改
    等語（偵查卷第15頁、第127 頁），基此，得認被告確擁有
    客觀上可供改製及維修槍枝之工具外，甚而對於以電力帶動
    馬達之遙控車及直升機、德國進口大型鍋爐，均有維修之能
    力，相較扣案之改造手槍擊發原理僅在以撞針打擊底火方式
    發射子彈，後者結構更屬簡單明暸。又查被告於警詢及偵查
    時自承：「（編號6 之【改造手槍】槍枝【零件】有無辦法
    組裝？）…他交給我時我都是原封不動的」，「（該編號5
    短槍1 把，為何警方查獲時沒有槍管？槍管現在位於何處？
    ）我也不知道，他拿給我時就是沒有槍管了」；（編號6 改
    造手槍槍枝零件）當時小錢交付給我時，他有打開給我看，
    我有看到零散的零件等語（偵查卷第14頁、第246 頁），依
    其所述，益證被告自綽號「小錢」之人寄藏各該物件時，亦
    有檢視受寄藏放之物為何，始知扣押物品清單編號5 所示槍
    枝本有槍管之欠缺，及扣押物品清單編號6 即本件改造手槍
    係經拆解為零件。以扣案之改造手槍1 枝各該零件多為金屬
    製成品，經拆解後更係一望即知，此有前揭扣押物品照片在
    卷可證（偵查卷第41頁參照），既配用土造金屬槍管，可供
    擊發適用子彈使用，以被告自綽號「小錢」之人寄藏各該物
    件時亦有檢視受寄藏放之物，基此認知，當足認識扣案之各
    該物件可組成有殺傷力之改造手槍。再查被告於警詢時供稱
    ：警方查獲之（扣押物品清單編號6 ）未組裝之手槍1 把，
    是我之前玩生存遊戲時的朋友外號「小錢」的男子因為跟我
    借貸5 萬元，所以拿來跟我抵押，這大約於1 年半以前，「
    小錢」拿來給我的，「小錢」只大概跟我說1 個月後會跟我
    聯絡，他拿給我時就是未組裝的了，但他也有告訴我那可以
    組裝起來等語（偵查卷第13頁至第14頁），依其所述，顯然
    各該物件得組裝成改造手槍1 枝，已經綽號「小錢」之人告
    知，為被告寄藏時所認識之事。考以被告自綽號「小錢」之
    人寄藏者除改造手槍外，亦有寄藏具有殺傷力而經裝填底火
    或火藥由金屬彈殼組合直徑9.0 ±0.5MM 彈頭而成之非制式
    子彈及由金屬彈殼組合直徑8.0 ±0.5MM 金屬彈頭而成之非
    制式子彈共18顆，依被告於本院審理時自承：「（對於檢察
    官起訴之犯罪事實，有何意見？）對於寄藏改造手槍這方面
    ，他拿給我的時候確實是一堆零件，我也沒有去想把它組裝
    起來，所以那時候警方找到的時候也是一堆零件，這方面應
    該是寄藏零件，其他的部分沒有意見」，「（其他部分沒有
    意見是指其他部分你承認這些犯罪行為嗎？）對，我承認」
    ，「（小錢給你的時候有沒有跟你說這些子彈是做什麼用？
    ）沒有，他沒有說」，「（他給你一些槍的零件、一堆子彈
    ，然後跟你說這個槍是可以組裝在一起的，請問意思是不是
    代表子彈是給槍用的？）那時候我沒有聽到他有講述子彈這
    部分」，「（如果沒有槍，光有子彈，有什麼用？）沒有用
    」，「（子彈是否是跟槍搭配才可以相得益彰發揮應有的功
    能？）是」等語（本院卷第81頁及該頁背面），顯然被告亦
    心知肚明扣案之改造手槍，當足配合擊發有殺傷力之非制式
    子彈，自對於該槍係具殺傷力之情，當有認識。從而，被告
    否認未經許可寄藏具有殺傷力改造手槍犯行部分，無非犯後
    卸責之詞，並非可取。綜上所述，被告犯行均堪認定，應依
    法論科。
三、核被告所為，係違反槍砲彈藥刀械管制條例第8 條第4 項未
    經許可持有具有殺傷力之空氣槍罪、未經許可寄藏可發射子
    彈具有殺傷力之改造手槍罪、同條例第12條第4 項之未經許
    可寄藏具有殺傷力子彈罪。被告未經許可寄藏可發射子彈具
    有殺傷力之改造手槍、具有殺傷力子彈後當然持有之，後者
    持有之舉不另論罪。至內政部於86年11月24日臺86內警字第
    8670683 號公告關於彈藥之主要組成零件，則僅就前揭條例
    第4 條第1 項第2 款彈藥中之炸彈及爆裂物之主要組成零件
    種類加以公告，至於其他各式槍砲所使用之砲彈、子彈之主
    要組成零件種類則未公告，顯在排除持有子彈之主要組成零
    件行為，從而，被告寄藏不具殺傷力之子彈半成品，不構成
    犯罪，附此敘明。被告1 行為寄藏具有殺傷力改造手槍及具
    有殺傷力之子彈，屬想像競合犯，依刑法第55條規定，應從
    一重未經許可寄藏可發射子彈具有殺傷力之改造手槍罪處斷
    。被告犯未經許可持有具有殺傷力之空氣槍罪、犯未經許可
    寄藏可發射子彈具有殺傷力之改造手槍罪，犯意各別，行為
    互殊，應予分論併罰。爰審酌被告固未曾因故意犯罪受有期
    徒刑以上刑之宣告，此有臺灣高等法院被告前案紀錄表在卷
    可稽，然我國近來非法黑槍、彈氾濫，嚴重危害國人生命、
    身體及財產之安全，被告無視禁令而受持有具有殺傷力之空
    氣槍，及有寄藏具有殺傷力改造手槍及具有殺傷力子彈嗣並
    當然持有之，槍、彈搭配，對社會不特定人生命、身體、自
    由等諸般法益均足構成威脅，持以犯罪或轉入他手，對社會
    之治安潛在危險甚鉅，不容輕忽，兼衡被告犯後坦承部分犯
    行之態度，及其犯行之動機、目的、手段、智識程度等一切
    情狀，各量處如主文所示之刑，並就併科罰金之部分諭知易
    服勞役之折算標準，暨定其應執行之刑，並就併科罰金之部
    分諭知易服勞役之折算標準。扣案具有殺傷力空氣槍1 枝（
    含彈匣1 個）及具有殺傷力改造手槍1 枝（含彈匣3 個）均
    屬違禁物，應依刑法第38條第1 項第1 款規定，予以沒收。
    扣案具有殺傷力子彈18顆，於鑑定過程已經試射擊發失其子
    彈性質，現下當不具殺傷力，依法不得沒收。末公訴意旨略
    以被告明知扣案之非制式子彈24顆，由金屬彈殼組合口徑9.
    0 ±0.5MM 金屬彈頭而成，可擊發，具有殺傷力；非制式子
    彈3 顆，由金屬彈殼組合口徑8.0 ±0.5MM 金屬彈頭而成，
    可擊發，具有殺傷力，均係槍砲彈藥刀械管制條例列管之子
    彈，未經許可不得寄藏，竟於96年間，在其桃園縣中壢市○
    ○○街35之10號工廠內，受綽號「小錢」之男子委託，隨即
    將之藏放該工廠內並當然持有之，因認被告於寄藏具有殺傷
    力子彈18顆外，另同時寄藏具有殺傷力子彈9 顆之未經許可
    寄藏具有殺傷力子彈犯嫌。然按犯罪事實應依證據認定之，
    無證據不得認定犯罪事實。又不能證明被告犯罪者，應諭知
    無罪之判決，刑事訴訟法第154 條第2 項、第301 條第1 項
    分別定有明文。公訴人認被告此部分涉犯槍砲彈藥刀械管制
    條例第12條第4 項之未經許可寄藏具有殺傷力子彈犯嫌，無
    非係以於偵查中前揭內政部警政署刑事警察局函附鑑定書為
    證，然查鑑定方法係以採樣方式試射，經本院再囑託內政部
    警政署刑事警察局將剩餘子彈試射完畢後已經確認具有殺傷
    力子彈僅18顆如前，從而，自不能證明被告除此別有其他未
    經許可寄藏具有殺傷力子彈罪嫌，此部分本應為無罪判決，
    然既經公訴意旨指稱此部分與被告犯未經許可寄藏具有殺傷
    力子彈罪部分屬單純一罪關係，是此部分爰不另為無罪之諭
    知，附此敘明。
據上論斷，應依刑事訴訟法第299 條第1 項前段，槍砲彈藥刀械
管制條例第8 條第4 項、第12條第4 項，刑法第11條前段、第55
條、第42條第3 項、第51條第5 款、第7 款、第9 款、第38條第
1 項第1 款，判決如主文。
本案經檢察官黃榮德到庭執行職務。
中    華    民    國  100     年    10    月    25    日
                  刑事第十一庭審判長法  官  蔡榮澤
                                    法  官  林蕙芳
                                    法  官  吳宗航
以上正本證明與原本無異。
如不服本判決應於收受判決後10日內向本院提出上訴書狀，並應
敘述具體理由。其未敘述上訴理由者，應於上訴期間屆滿後20日
內向本院補提理由書( 均須按他造當事人之人數附繕本) 「切勿
逕送上級法院」。
                                    書記官  劉乙錡
中    華    民    國   100    年    11    月    4     日
槍砲彈藥刀械管制條例第8條
未經許可，製造、販賣或運輸鋼筆槍、瓦斯槍、麻醉槍、獵槍、
空氣槍或第 4 條第 1 項第 1 款所定其他可發射金屬或子彈具
有殺傷力之各式槍砲者，處無期徒刑或 5 年以上有期徒刑，併
科新臺幣 1 千萬元以下罰金。
未經許可，轉讓、出租或出借前項所列槍枝者，處 5 年以上有
期徒刑，併科新臺幣 1 千萬元以下罰金。
意圖供自己或他人犯罪之用，而犯前二項之罪者，處無期徒刑或
7 年以上有期徒刑，併科新臺幣 1 千萬元以下罰金。
未經許可，持有、寄藏或意圖販賣而陳列第 1 項所列槍枝者，
處 3 年以上 10 年以下有期徒刑，併科新臺幣 7 百萬元以下罰
金。
第 1 項至第 3 項之未遂犯罰之。
犯第 1 項、第 2 項或第 4 項有關空氣槍之罪，其情節輕微者
，得減輕其刑。
槍砲彈藥刀械管制條例第12條
未經許可，製造、販賣或運輸子彈者，處 1 年以上 7 年以下有
期徒刑，併科新台幣 500 萬元以下罰金。
未經許可，轉讓、出租或出借子彈者，處 6 月以上 5 年以下有
期徒刑，併科新台幣 300 萬元以下罰金。
意圖供自己或他人犯罪之用，而犯前二項之罪者，處 3 年以上
10 年以下有期徒刑，併科新台幣 700 萬元以下罰金。
未經許可，持有、寄藏或意圖販賣而陳列子彈者，處 5 年以下
有期徒刑，併科新台幣 300 萬元以下罰金。
第 1 項至第 3 項之未遂犯罰之。